---
title: "Opdracht_3.Rmd"
author: "Lisa Hu"
date: "12-5-2021"
output:
  pdf_document: default
  html_document: default
---

```{r setup, include=FALSE}
knitr::opts_chunk$set(echo = TRUE)
```

# Opdracht 2
Om de working directory te veranderen kan de volgende command worden gebruikt door de path mee te geven als argument.
```
setwd()
```

# Opdracht 3
```{r}
read_table <- read.table(file="Week3_opdracht2.csv", sep=",")
read_table
```
# Opdracht 4
Factor data slaat nominale data op als vector en geeft het een telbare waarde mee. 

# Opdracht 5
```{r}
read_csv <- read.csv("Week3_opdracht2.csv")
read_csv
```

# Opdracht 6
```{r}
read_2csv <- read.csv("Week3_opdracht6(1).csv", na.strings=c(""))
read_2csv
```

De data van deze file is incompleet:

- Nummer 3 mist zijn naam;
- Nummer 5 mist haar leeftijd;
- Nummer 6 mist haar inkomen.

# Opdracht 7
```{r}
read_2csv <- read.csv("Week3_opdracht6(1).csv", na.strings=c(""))
par(mfrow=c(2,2))
plot(x=read_2csv$leeftijd, y=read_2csv$Inkomen, type="b", col="blue1",
     main="Lijn inkomen per leeftijd", xlab="leeftijd", ylab="inkomen")
hist(read_2csv$Inkomen, col="red", 
     main="Histogram inkomen", xlab="inkomen", ylab="frequency")
boxplot(read_2csv$leeftijd, main="Boxplot leeftijd", ylab="leeftijd")
plot(factor(read_2csv$woonplaats), las=2)
```

# Opdracht 8
8 obs. zijn de rijen.
5 variables zijn de kolommen.

# Opdracht 9
```{r}
min(read_2csv$leeftijd, na.rm=TRUE)
max(read_2csv$leeftijd, na.rm=TRUE)
mean(read_2csv$leeftijd, na.rm=TRUE)
min(read_2csv$Inkomen, na.rm=TRUE)
max(read_2csv$Inkomen, na.rm=TRUE)
mean(read_2csv$Inkomen, na.rm=TRUE)
```

# Opdracht 10
```{r}
summary(read_2csv)
```