---
title: "Weekopdraht5"
author: "Lisa Hu"
output:
  html_document:
    df_print: paged
---

# Opdracht 1
```{r}
aardbevingen <- read.csv("all_induced.csv")
sorted_aard <- aardbevingen[order(-aardbevingen$MAG),]
head(sorted_aard, n=5)
```
De plaatsen met de zwaarte aardbevingen zijn Huizinge, Bergen, Westeremden, Roswinkel, Zeerijp.

# Opdracht 2
```{r}
sub <- subset(aardbevingen, (aardbevingen$MAG > 1.5))

test <- as.data.frame(table(sub$LOCATION))
sorted_test <- test[order(-test$Freq),]
head(sorted_test, n = 10)
```
Dit zijn de tien plaatsen met de meest opgewekte aardbevingen.

# Opdracht 3

```{r}
loppersum <- aardbevingen[aardbevingen$LOCATION=="Loppersum",]
sorted_loppersum <- loppersum[order(loppersum$YYMMDD),]
sorted_loppersum
```

# Opdracht 4
```{r}
library(datasets)
data(iris)
iris
```
Om de soort iris te bepalen, kan je de gemiddelde waardes van elke eigenschap nemen.

# Opdracht 5
```{r eval=FALSE}
install.packages("readxl")
library("readxl")
xls_data <- read_excel("<filename>.xls")
```
Er zijn meerdere packages beschikbaar, maar dit is een van de packages.

# Opdracht 6
Met gebruik van de package `pandas` kan je de xls-bestanden omzetten naar csv-bestanden:
```{}
import pandas as pd

xlsfile = "<filename>.xls"
csvfile = "<filename>.xls"
readfile = pd.read_excel(xlsfile)
readfile.to_csv(csvfile, index=None, header=True)
```

# Opdracht 7
Met gebruik van de command line:
```{}
libreoffice --headless --convert-to csv <filename>.xls
```

# Opdracht 8
```{}
libreoffice --headless --convert-to csv *.xls
```


